臺灣臺北地方法院民事裁定　　　　　　　96年度簡抗字第67號
抗　告　人　甲○○
上列抗告人與相對人臺灣新光商業銀行股份有限公司間返還借款
事件，對於中華民國96年9月13日本院臺北簡易庭96年度北簡字
第28258號裁定提起抗告，本院裁定如下：
    主  文
抗告駁回。
抗告費用新臺幣壹仟元由抗告人負擔。
    理  由
一、抗告意旨略以：本件原審命補繳上訴裁判費之裁定（下稱原
    裁定），因相對人即債權人所陳事項內容多有不實之處，且
    所提之數字亦屬有誤，惟原審以此核定訴訟標的價額，嚴重
    影響伊權益，為此提起抗告，爰求為廢棄原裁定等語。
二、按核定訴訟標的之價額，以起訴時之交易價額為準；無交易
    價額者，以原告就訴訟標的所有之利益為準。以一訴附帶請
    求其孳息、損害賠償、違約金或費用者，不併算其價額。又
    向第二審或第三審法院上訴，依第七十七條之十三及第七十
    七條之十四規定，加徵裁判費十分之五，民事訴訟法第77之
    1條第2項、第77條之2第2項、第77條之16前段定有明文，是
    法院於核定訴訟標的價額時，應以原告起訴請求法院裁判之
    聲明範圍為準，而上訴者應按上訴聲明依民事訴訟法第77條
    之13規定之徵收標準加徵十分之五。
三、經查：相對人於原審起訴請求抗告人返還借款，經原審以96
    年度北簡字第28258號判決係判准抗告人應給付相對人新臺
    幣（下同）347,841元及自民國95年7月1日起至清償日止，
    按週年利率百分之10計算之利息，及自95年8月2日起至清償
    日止，逾期在六個月以內者，按上開利率百分之10，逾期超
    過六個月部分，按上開利率百分之20計算之違約金，嗣抗告
    人不服於96年9月11日提起上訴，雖未表明上訴聲明，惟依
    其民事聲明上訴狀中所載：「……其數字有疑，請原告與被
    告先行對帳再行後續事項，現倘若鈞（誤繕為均）院債權人
    之聲請諭令聲明人給付所請求之款項，於法、於理甚不公平
    ，且嚴重影響聲請人權益，故聲請人率先表明無法遽爾給付
    債權人之所請……」等語，自係對原審判決全部不服，其上
    訴裁判費自應依據上開訴訟標的價額之全部為計算，依上開
    說明，本件訴訟標的金額核定為347,841元，應徵第二審裁
    判費5,625元，抗告人空言本件訴訟標的價額核定不實，又
    未舉證以實其說，並無足取。至於相對人所陳事項內容有無
    不實之處，以及相對人所請求之數額是否正確，核屬兩造間
    本案實體之爭執事項，應由本案訴訟審究，以玆解決，非
    本件核定訴訟標的價額之抗告程序所能審酌。
四、從而，原裁定核定本件訴訟標的金額為347,841元，並據以
    命抗告人應補繳上訴裁判費5,625元，核無違誤，抗告意旨
    指摘原裁定不當，求以廢棄，為無理由，應予駁回。爰裁定
    如主文。
中　　華　　民　　國　　96　　年　　12　　月　　26　　日
                  民事第六庭審判長法　官  張競文
                 　　　　　　　　 法　官  蕭清清
                 　　　　　　　　 法　官  鄧德倩
以上正本係照原本作成。
本裁定不得再抗告。
中　　華　　民　　國　　96　　年　　12　　月　　26　　日
                                  書記官　池東旭
